【裁判字號】    97,易,2679
【裁判日期】    970804
【裁判案由】    違反商標法
【裁判全文】
臺灣臺中地方法院刑事判決              97年度易字第2679號
公  訴  人  臺灣臺中地方法院檢察署檢察官
被      告  乙○○
上列被告因違反商標法案件，經檢察官提起公訴（九十七年度偵
字第七五三四號），本院判決如下：
    主    文
乙○○明知為未得商標權人同意，於同一商品，使用相同之註冊
商標之商品而販賣，處拘役肆拾伍日，如易科罰金，以新臺幣壹
仟元折算壹日。
扣案仿冒商標商品之手錶壹只，沒收。
    犯罪事實
一、乙○○明知「ROLEX（含皇冠圖樣）」之商標，係瑞士商勞
    力士公司向我國經濟部智慧財產局申請註冊，並取得指定使
    用於鐘錶計時器及其組件、鐲錶、裝飾珠寶鑽石之手錶等商
    品之商標權，現仍在專用期間內。其竟基於販賣仿冒商標商
    品而營利之犯意，於民國九十七年二月二十七日下午三時許
    ，在臺中市○○路與西屯路交岔路口附近，以新臺幣（下同
    ）二千元，向姓名年籍均不詳、綽號「阿狗」之成年男子販
    入仿冒「ROLEX（含皇冠圖樣）」商標之手錶一只。嗣於九
    十七年三月五日下午三時三十分許，在臺中市○○路○段一
    六八號臺中市立賴厝國民小學前，欲以四千五百元之代價，
    出賣予甲○○，以資牟利。但在雙方已議定價格，乙○○尚
    未及交付該只仿冒商標商品之手錶予甲○○前，即為警當場
    查獲，並扣得該只仿冒商標之手錶。
二、案經臺中市警察局第五分局報請臺灣臺中地方法院檢察署檢
    察官偵查起訴。
    理  由
一、(一)訊據被告乙○○固不否認：曾於上開時地，向案外人「阿
    狗」以上開代價，販入上開仿冒商標商品之手錶一只，嗣為
    警當場查獲，並扣得該只仿冒商標之手錶之事實，但矢口否
    認有何販賣仿冒商標商品之犯行，辯稱：其購買該只仿冒商
    標之手錶，係供其自身穿載所用，並無意要將之出賣予他人
    云云。(二)惟查：１、被告曾於上開時地，欲以四千五百元之
    代價，將上開仿冒商標之手錶一只，出賣予案外人甲○○。
    但在雙方已議定價格，被告尚未及交付該只仿冒商標之手錶
    予案外人甲○○前，即為警當場查獲，並扣得該只仿冒商標
    之手錶之事實，業據證人甲○○於本院審理時，結述綦詳（
    參本院卷第一一頁、第一二頁），並有鑑定證明書、經濟部
    智慧財產局商標資料檢索服務各一紙，搜索扣押筆錄一份，
    正版商標圖樣一紙，及警方搜證錄音所翻拍之照片二張分附
    於九十七年度核交字第六五六號偵查卷第九頁、第一一頁，
    警詢卷第九頁至第一三頁、第一八頁、第一九頁可參，及仿
    冒商標之手錶一只扣案可資佐證。２、復徵以被告於警詢時
    ，業已供承其販入該只仿冒商標之手錶，除供其穿載之用外
    ，如果有客人想買，就會將它賣掉，可以賺錢（參警詢卷第
    六頁、第七頁）等語。由此足認被告辯稱：其販入上開仿冒
    商標之手錶一只，係供其自身所穿載，並無意要出賣予他人
    云云，顯係事後卸責之詞，不足採信。３、被告先以二千元
    之代價販入上開仿冒商標之手錶一只，再以四千五百元之代
    價將之售出，其主觀上具有營利之意圖甚明。４、綜上等情
    ，本件事證明確，被告犯行已堪認定。
二、(一)核被告所為，係犯商標法第八十二條販賣仿冒商標商品罪
    。被告雖在其販出行為尚未完成前，即為警當場查獲，但因
    其係基於販賣仿冒商標商品而營利之犯意，先販入該只仿冒
    商標之手錶，故其販賣仿冒商標商品之犯行，應於其販入當
    時即已既遂，特予敘明。(二)爰審酌：被告正值青壯，高職肄
    業，在此之前，僅有偽造文書之前科紀錄（緩刑期滿，未經
    撤銷）。其販賣仿冒商標手錶之次數為一次，數量為一只，
    實際上未有犯罪所得前，即為警當場查獲，尚未與告訴人薈
    萃商標協會總會達成民事和解，暨其犯罪後，僅於警詢時，
    坦承犯行，隨於偵查中及本院審理時，否認犯行，態度不佳
    等一切情狀，量處如主文所示之刑，並諭知易科罰金之折算
    標準。(三)扣案之仿冒商標之手錶一只，應依商標法第八十三
    條規定，予以宣告沒收。
據上論斷，應依刑事訴訟法第二百九十九條第一項前段，商標法
第八十二條、第八十三條，刑法第十一條、第四十一條第一項前
段，判決如主文。
本案經檢察官林俊杰到庭執行職務。
中    華    民    國    97    年    8     月     4    日
                  刑事第六庭  法  官  唐敏寶
上正本證明與原本無異。
如不服本判決，得於收受判決書送達後十日內，以書狀敘述具體
上訴理由（須附繕本），向本庭提出上訴。
中    華    民    國    97    年    8     月     4    日
                              書記官  賴玉真
附錄本案論罪科刑法條全文：
商標法第八十二條
明知為前條商品而販賣、意圖販賣而陳列、輸出或輸入者，處一
年以下有期徒刑、拘役或科或併科新臺幣五萬元以下罰金。


司法院資訊處製作；財團法人民間司法改革基金會備份。
